# 应收账款和合同资产

提问人：小张 57365736 时间：2020-12-18 00:12:00
甲企业为工程施工类企业，采用时段法确认收入，合同中对于收款条件约定：无预付款，货到现场后支付70%，安装完毕支付90%（有监理验收），竣工结算95%，一年质保期、质保金5%。假设工程已经全部施工完成、工程进度100%（不考虑质保期间的工作量），但还未获取最终的竣工结算报告。①甲企业的收入确认是90%，95%还是100%全部确认收入（暂不考虑竣工结算对合同额的调整）②假设确认95%的收入，对于收款权是90%的应收账款和5%的合同资产（基于尚未竣工结算考虑）还是95%的应收账款③假设100%确认收入，对于收款权是90%的应收账款和10%的合同资产，还是95%的应收账款和5%的合同资产。第②③项主要基于从安装完成之后到竣工结算之间的5%，能不能确认债权，是确认为应收账款还是合同资产

回答人：chenyiwei
因为完工进度累计已达到100%（不论从投入法还是产出法的视角），因此累计确认的收入应为合同金额的100%。
质保金确认为合同资产。即应确认95%应收账款和5%合同资产。
上述90%与95%之间的差额，虽然要以“竣工结算”为前提，但这是款项结算中的正常步骤，企业在这两步之间并不需要执行额外的工作。如果不考虑竣工决算中的可能调整，则其收款权利仍然是无条件的，仅取决于时间流逝（决算完成）。